【裁判字號】    95,聲,3074
【裁判日期】    951016
【裁判案由】    聲請沒入保証金
【裁判全文】
臺灣高雄地方法院刑事裁定              95年度聲字第3074號
抗  告  人  甲○○
上列抗告人因聲請沒入保証金案件，不服本院於中華民國95 年8
月11日以95年度聲字第3074號裁定，提起抗告，本院裁定如下：
    主  文
原裁定更正。
聲請駁回。
    理  由
一、抗告意旨略以：本件抗告人從未收受檢察官傳喚執行之通知
    ，且抗告人自95年4 月13日起即因違反毒品危害防治條例案
    件受觀察勒戒、復受強制戒治迄今，故抗告人並無逃匿。乃
    原裁定竟以抗告人拒不到案執行，顯有逃匿情事，而沒收抗
    告人於台灣高雄地方法院檢察署檢察官處繳納之保證金新臺
    幣（下同）25,000元，顯有違誤，故提起本件抗告等語。
二、按當事人對於法院之裁定有不服者，除有特別規定外，得抗
    告於直接上級法院；原審法院認為抗告有理由者，應更正其
    裁定，此分別有刑事訴訟法第403 條第1 項、第408 條第2
    項定有明文。次按具保之被告逃匿者，應命具保人繳納指定
    之保證金額，並沒入之。不繳納者，強制執行。保證金已繳
    納者，沒入之；刑事訴訟法第118 條第1 項固定有明文。然
    被告經依法傳拘未獲，於裁定沒入保證金前，應先行通知具
    保人限期命將被告送案，於無效果時，始得為沒入之裁定，
    故倘具保人未合法收受通知，自無從促令被告到庭，尚不得
    據而沒入具保人之保證金。
三、本件原檢察官聲請意旨以：受刑人即具保人甲○○因竊盜案
    件，前依本院指定之保證金新臺幣（下同）25,000元，繳納
    現金後，免予羈押在案，茲因該受刑人經本院判處應執行有
    期徒刑1 年確定，且今已經逃匿，依刑事訴訟法第118 條第
    1 項，應將具保人所繳之保證金沒入，爰依同法第121 條第
    1 項規定聲請裁定沒入保證金等情。而本案受刑人先經檢察
    官於95年4 月24日依受刑人住所傳喚到案執行，然未到案，
    嗣於同年5 月28日飭警至上址拘提亦未獲，再於同年7 月24
    日通知追保等情，固有卷附各該執行傳票送達證書、拘票、
    拘提報告書、追保通知及送達證書各1 旨在卷可查，然查，
    受刑人因違反毒品危害防治條例案件，先於95年4 月14日執
    行觀察勒戒，嗣於95年7 月27 日 執行強制戒治迄今仍未釋
    放，則有卷附台灣高等法院在監在押全國紀錄表1 紙可查，
    即檢察官依受刑人住所地通知到案執行時，受刑人既在強制
    戒治中，自難謂上開執行通知已合法送達於受刑人，揆諸前
    揭說明，本件聲請人聲請沒入保證金，於法尚有未合，其聲
    請自難准許，本應駁回。乃原裁定誤將受刑人繳納之保證金
    25,000元裁定沒入，自有未合，本件抗告為有理由，應依前
    揭刑事訴訟法第408 條第2 項規定，裁定更正如主文。
四、依刑事訴訟法第408條第2項，裁定如主文。
中    華    民    國    95    年    10    月    16    日
                  刑事第十四庭  法  官  紀凱峰
以上正本證明與原本無異。
如不服本裁定，應於收受送達後5 日內向本院提出抗告狀。
中    華    民    國    95    年    10    月    18    日
                                書記官  黃進遠


司法院資訊處製作；財團法人民間司法改革基金會備份。
